臺灣高等法院刑事裁定　　　　　　　　　　　　　　九十一年度毒抗字第一０五號
　　抗告人　甲○○
　　即被告
右列抗告人因毒品危害防制條例案件，不服臺灣桃園地方法院九十年度毒聲字第四五
二五號，中華民國九十年十一月十二日裁定（聲請案號：臺灣桃園地方法院檢察署九
十年度毒偵字第三四一八號）定，提起抗告，本院裁定如左：
    主  文
原裁定撤銷，發回臺灣桃園地方法院。
    理  由
一、抗告意旨略以：抗告人因罹有失眠症，長期服用藥物控制病情，並未施用安非他
    命及海洛因，本件採尿送驗結果與實情不符，自屬違誤等語。
二、按抗告法院認為抗告有理由者，應以裁定將原裁定撤銷，於有必要時，並自為裁
    定，刑事訴訟法第四百十三條定有明文。次按尿液毒品檢驗如以薄層分析Thin-L
    ayer Chromatography等初步篩檢方式實施檢驗，有可能因藥品交叉反應，在尿
    液中產生偽陽性之毒品反應，若因缺乏其他確切之佐證而有所爭執時，尚須以質
    譜分析或氣相層析等較精密之實驗方式進行確認檢驗，則可完全排除偽陽性反應
    ，為法務部調查局第六處八十七年九月二十二日發技(一)字第八七○七一四九一
    號函所揭示意旨。
三、原審裁定以，經警於民國九十年八月二十三日下午六時三十分許，所採取抗告人
    之尿液（尿液編號：Ｃ８－０２０）檢驗後，發現有第一、二級毒品海洛因及安
    非他命陽性反應，有姓名代號對照表暨桃園縣衛生局出具之不法藥物尿液檢定書
    附卷可稽，因認抗告人有施用安非他命及海洛因犯行，依毒品危害防制條例第二
    十三條第二項但書規定，裁定抗告人應送勒戒處所觀察、勒戒，固非無見。惟查
    ，抗告人既否認施用毒品安非他命及海洛因，而經警於上開時間所採抗告人之尿
    液，雖經桃園縣衛生局檢驗結果，發現有海洛因與安非他命陽性反應，惟觀諸該
    局出具之報告書，其檢驗尿液所採用之檢驗方法載明為：1.ＥＭＩＴ2.Ｔｏｘｉ
    －ＬＡＢ（屬於薄層分析篩檢方式），所進行者僅為初步篩檢，過程所採檢驗方
    式是否已達確認檢驗所需精準程度，有無因偽陽性反應致發生檢驗錯誤可能，原
    審俱未調查認定。抗告人既否認施用毒品而對檢驗結果提出爭執，為求毋枉毋縱
    ，自應先就相關檢驗疑義予以查明俾為正確適用法律之依據。原審未予查明，即
    遽行命付觀察勒戒，尚嫌速斷。抗告意旨指摘原裁定不當為有理由，應由本院撤
    銷原裁定，發回原法院詳為查處。
四、據上論斷，應依刑事訴訟法第四百十三條前段，裁定如主文。
中      華      民      國    九十一    年      二      月    二十六    日
                              臺灣高等法院刑事第二十庭
                                  審判長法  官  葉  麗  霞
                                        法  官  范  清  銘
                                        法  官  段  景  榕
右正本證明與原本無異。
不得再抗告。
                                        書記官  鐘  麗  芳
中      華      民      國    九十一    年      二      月    二十七    日
